---
title: 'Meteo USB: all data'
author: "E. Klein"
date: "2 January 2018"
output: html_document
---

```{r setup, include=FALSE}
knitr::opts_chunk$set(echo = TRUE, comment = "", warning = F, message = F)
```

Este script limpia, transforma y combina los archivo de datos de la estación meteo de l aUSB

Última corrida: `r lubridate::now()`

Lectura de datos

```{r data_read}
library(lubridate)

## primero el archivo histórico
meteo.old = read.csv(file="data/climausb-20150304104936.csv", stringsAsFactors = F)
## convertir fecha en Date
meteo.old$datetime = ymd_hms(meteo.old$datetime, tz="America/Caracas")

## archivo nuevo
meteo.new = read.csv(file="data/meteodump.csv", stringsAsFactors = F)
## convertir epoca en Date y cambio de nombre
meteo.new$dateTime = with_tz(as_datetime(meteo.new$dateTime, tz= "America/Caracas"))
names(meteo.new)[1] = "datetime"

## seleccion de variables
meteo.new = meteo.new[,c(1, 3:6, 8, 10:22)]

## se eliminan los datos del 2017-10-06 al 2017-10-25 por mantenimiento de la estación
meteo.new[meteo.new$datetime>=ymd("2017-10-05") & meteo.new$datetime<=ymd("2017-10-25"),2:19] = NA

## se eliminan los datos de rain y rainrate para 2017 por fallas en el pluviómetro
meteo.new$rain[meteo.new$datetime>=ymd("2017-03-01") & meteo.new$datetime<=ymd("2017-10-26")] = NA
meteo.new$rainRate[meteo.new$datetime>=ymd("2017-03-01") & meteo.new$datetime<=ymd("2017-10-26")] = NA

## unir los dos DF
meteo.all = rbind(meteo.old, meteo.new)

```

el conjunto de datos contiene `r length(meteo.all$datetime)` registros, desde `r meteo.all$datetime[1]` hasta `r meteo.all$datetime[length(meteo.all$datetime)]`


Conversión de unidades

```{r units_convert}
## temperatura F->C
meteo.all$outTemp = (meteo.all$outTemp - 32) * 5/9
meteo.all$windchill = (meteo.all$windchill - 32) * 5/9
meteo.all$heatindex = (meteo.all$heatindex - 32) * 5/9

## barometer/pressure inHG -> mbar
meteo.all$barometer = meteo.all$barometer * 33.8639
meteo.all$pressure = meteo.all$pressure * 33.8639

##windSpeed mph -> m/s
meteo.all$windSpeed = meteo.all$windSpeed * 0.44704
meteo.all$windGust = meteo.all$windGust * 0.44704

## rain in -> mm
meteo.all$rain = meteo.all$rain * 25.4
meteo.all$rainRate = meteo.all$rainRate * 25.4

```

resumen de datos por día y climatología

```{r meteo.day}
require(dplyr)
require(modeest)

meteo.day = meteo.all %>% group_by(Fecha = round_date(datetime, "day")) %>% 
            summarise(temperature = mean(outTemp, na.rm = T),
                      temp.max = max(outTemp, na.rm = T),
                      temp.min = min(outTemp, na.rm = T),
                      humidity = mean(outHumidity, na.rm = T), 
                      barometer = mean(barometer, na.rm = T), 
                      windSpeed = mean(windSpeed, na.rm = T), 
                      windDir = mfv(windDir, na.rm=T)[1], 
                      windGust = mean(windGust, na.rm = T),
                      windGustDir = mfv(windGustDir, na.rm=T)[1],
                      rain = sum(rain, na.rm =T), 
                      radiation = sum(radiation, na.rm =T)
                      )

meteo.day$yDay = yday(meteo.day$Fecha)
```

Climatología

```{r climatologia}
## calculo de la climatología

meteo.clim = meteo.day %>% group_by(yDay) %>% 
                      summarise(Temp = mean(temperature, na.rm=T),
                                Temp.max = mean(temp.max, na.rm=T),
                                Temp.min = mean(temp.min, na.rm=T),
                                humidity = mean(humidity, na.rm=T),
                                barometer = mean(barometer, na.rm=T),
                                windSpeed = mean(windSpeed, na.rm=T),
                                windDir = mfv(windDir)[1],
                                windGust = mean(windGust, na.rm=T),
                                windGustDir = mfv(windGustDir)[1],
                                rain = mean(rain, na.rm=T),
                                n()
                                )
```

plot climatology

```{r climplot}
require(ggplot2)
  
pp = ggplot(meteo.clim, aes(yDay, Temp.max))
pp + geom_line() + geom_smooth(colour="red", span=0.4)
```

